臺灣桃園地方法院刑事判決　　　　　100年度審交易字第196號
公　訴　人　臺灣桃園地方法院檢察署檢察官
被　　　告　盧正慶
選任辯護人　楊志航律師
上列被告因過失致死案件，經檢察官提起公訴（99年度偵字第30
071 號），嗣於本院準備程序進行中，被告就被訴事實為有罪之
陳述，經本院告知簡式審判程序意旨，並聽取公訴人及被告之意
見後，本院合議庭裁定改由受命法官獨任依簡式審判程序審理，
並判決如下：
    主  文
盧正慶因過失致人於死，處有期徒刑伍月，如易科罰金，以新臺
幣壹仟元折算壹日。
    事  實
一、盧正慶明知未領有駕駛執照不得駕車，仍於民國99年7 月9
    日下午5 時20分許，無照騎乘車牌號碼190-BQW 號之普通重
    型機車，沿桃園縣平鎮市○○路由南往北方向行駛，駕駛人
    本應注意機車行進中之車前狀況並隨時採取必要之安全措施
    ，以避免發生危險，而依當時天氣晴、路面乾燥無缺陷、道
    路無障礙物、視距良好等情觀之，並無任何不能注意之情事
    ，竟疏於注意及此，而於行經平鎮市○○路239 巷口時，直
    接撞及自右側跨越雙黃線橫越道路未行走行人穿越道之行人
    程吳素琴，當場造成程吳素琴倒臥在地，致損傷後之蜘蛛網
    膜下、硬腦膜下出血、雙側肺之挫傷及左側創傷性血胸、頭
    皮之開放性傷口、顏面骨骨折及骨盆骨折等傷害，嗣經送醫
    急救，仍因受創嚴重，延至99年7 月月13日上午10時16分許
    ，因頭胸部鈍挫傷併顱內出血、肺挫傷及左側血胸致中樞神
    經衰竭及呼吸衰竭而不治死亡。盧正慶於肇事後，在未被有
    偵查犯罪職權之公務員發覺前，向前往現場處理車禍之警員
    坦承為肇事者並接受裁判。
二、案經被害人程吳素琴之女程沛璇訴由桃園縣政府警察局平鎮
    分局報告臺灣桃園地方法院檢察署檢察官偵查起訴。
    理  由
一、本案被告盧正慶所犯之罪，非法定刑為死刑、無期徒刑或最
    輕本刑3 年以上有期徒刑之罪，亦非高等法院管轄第一審之
    案件，而被告於準備程序中就被訴事實已為有罪之陳述，經
    本院告知簡式審判程序之旨，並聽取公訴人及被告之意見後
    ，本院合議庭乃依刑事訴訟法第273 條之1 第1 項規定，裁
    定由受命法官獨任進行簡式審判程序，合先敘明。
二、上揭犯罪事實，業據被告盧正慶於警詢、偵查及本院審理中
    坦承不諱，並有道路交通事故現場圖、道路交通事故調查報
    告表(一)(二)、桃園縣政府警察局道路交通事故肇事人自首情形
    紀錄表、現場照片、桃園縣政府警察局舉發違反道路交通管
    理事件通知單、桃園縣車輛行車事故鑑定委員會鑑定委員會
    100 年3 月11日桃縣行字第1005200912號函暨意見書在卷可
    稽，且被害人程吳素琴確係因本件車禍而死亡，亦有臺灣桃
    園地方法院檢察署檢察官督同檢驗員相驗屬實，並製有相驗
    屍體證明書、檢驗報告書、相驗筆錄、相驗照片及長庚醫療
    財團法人林口長庚紀念醫院診斷證明書、病歷附卷可資佐證
    。
三、按汽車行駛時，駕駛人應注意車前狀況，並隨時採取必要之
    安全措施，道路交通安全規則第94條第3 項定有明文。被告
    騎乘機車，自應注意遵守此一規定。復參諸卷附之道路交通
    事故調查報告表(一)所示，當時天氣晴、路面乾燥無缺陷、道
    路無障礙物、視距良好等情觀之，並無有何不能注意之情事
    ，被告於騎乘機車時，竟疏未注意車前狀況，並隨時採取必
    要安全措施，致被害人程吳素琴遭撞擊倒地，被告有過失甚
    明，被害人既係因本件車禍而死亡，則被告駕車肇事行為與
    被害人之死亡結果間，自具有相當因果關係。又被害人雖未
    依規定行走行人穿越道，而為造成本車禍之肇事主因，然被
    害人對車禍之發生縱使同有過失，僅屬量刑之參考，與被告
    過失犯行成立之要件無涉。綜上，本案事證明確，被告過失
    致死犯行，堪予認定，應依法論科。
四、核被告所為，係犯刑法第276 條第1 項之過失致死罪。被告
    領有職業聯結車駕照，依道路交通安全規則第61條第1 項第
    1 款規定，僅得駕駛輕型機車，且被告領有之重型機車駕照
    已於88年10月29日到期，惟其仍騎乘重型機車，為無照駕駛
    致被害人程吳素琴死亡，應依道路交通管理處罰條例第86條
    第1 項規定，就其所犯過失致死罪部分，加重其刑。又被告
    於犯上開之罪後，於犯罪偵查機關尚不知孰為犯人時，即主
    動向警員陳明其為肇事者，自首而接受裁判，此有桃園縣政
    府警察局道路交通事故肇事人自首情形紀錄表1 份在卷可按
    ，爰依刑法第62條前段規定減輕其刑。再被告同時有刑之加
    重及減輕事由，依法應先加後減之。爰審酌被告輕忽交通安
    全之犯罪動機，無照駕駛、未善盡注意義務、疏未注意遵守
    交通規則，而肇致本件車禍並因而致被害人死亡，惟兼衡被
    告之智識程度、生活狀況、犯罪情節，犯後坦承犯行，態度
    尚佳等一切情狀，量處如主文所示之刑，並諭知易科罰金之
    折算標準。
據上論斷，應依刑事訴訟法第273 條之1 第1 項、第299 條第1
項前段，道路交通管理處罰條例第86條第1 項，刑法第276 條第
1 項、第62條前段、第41條第1 項前段，刑法施行法第1 條之1
第1項 、第2 項前段，判決如主文。
本案經檢察官李安蕣到庭執行職務。
中    華    民    國   100    年    8     月    5     日
                        刑事庭    法  官  顏世翠
以上正本證明與原本無異。
如不服本判決應於收受判決後10日內向本院提出上訴書狀，並應
敘述具體理由。其未敘述上訴理由者，應於上訴期間屆滿後20日
內向本院補提理由書( 均須按他造當事人之人數附繕本) 「切勿
逕送上級法院」。
                                  書記官  吳忻蒨
中    華    民    國   100    年    8     月    5     日
附錄本案論罪科刑法條：
中華民國刑法第276 條第1 項
因過失致人於死者，處2 年以下有期徒刑、拘役或2 千元以下罰
金。